臺灣雲林地方法院刑事判決　　　　　　　 94年度訴字第796號
公　訴　人　臺灣雲林地方法院檢察署檢察官
被　　　告　甲○○
　　　　　　　　　　（現另案於台灣雲林第二監獄執行中）
上列被告因違反毒品危害防制條例案件，經檢察官提起公訴（94
年度毒偵字第1362、1424號），被告就被訴事實為有罪之陳述，
經本院合議庭裁定依簡式審判程序審理，本院判決如下：
    主  文
甲○○連續施用第壹級毒品，累犯，處有期徒刑壹年，扣案之注
射針筒陸支、塑膠鏟管（含套子）壹支均沒收；又施用第貳級毒
品，累犯，處有期徒刑陸月，扣案之玻璃球吸食器壹支沒收。應
執行有期徒刑壹年肆月，扣案之注射針筒陸支、塑膠鏟管（含套
子）壹支、玻璃球吸食器壹支均沒收。
    犯罪事實
一、甲○○前於民國（下同）90年間因贓物案件，經台灣高等法
    院台南分院判處有期徒刑1 年2 月確定，甫於92年4 月14日
    執行完畢（起訴書誤載為94年4 月15日）。又其於88年間因
    施用第1 級毒品案件，經觀察、勒戒後，認有繼續施用毒品
    之傾向，再送強制戒治，而於90年6 月26日戒治期滿執行完
    畢，並由台灣雲林地方法院檢察署檢察官於90年7 月19日，
    以90年度戒毒偵字第96號不起訴處分確定。詎仍不知悔改，
    竟基於施用第1 級毒品海洛因之概括犯意，自94年7 月16日
    起至94年7 月17日上午8 、9 時止，在雲林縣斗南鎮新崙里
    溝心53號住處旁之車上等地，以將海洛因加入糖水放於針筒
    內注射身體之方式，連續施用第1 級毒品海洛因2 次。另基
    於施用第2 級毒品安非他命之犯意，於94年7 月17日上午8
    、9 時許，在同上住處旁之車上，以將安非他命置入玻璃球
    內燒烤吸食其煙之方式，施用第2 級毒品安非他命1 次。嗣
    於94年7 月17日上午5 時許，為警在雲林縣斗南鎮新崙里港
    墘溪岸旁防汛道路查獲，並扣得注射針筒2 支、塑膠鏟管（
    含套子）1 支。復於94年7 月21日下午4 時20分許，為警於
    其上開住處查獲，並扣得注射針筒4 支及玻璃球吸食器1 支
    ，始悉上情。
二、案經雲林縣警察局斗南及西螺分局報請臺灣雲林地方法院檢
    察署檢察官偵查起訴。
    理  由
一、程序方面：
　  本件被告甲○○所犯為死刑、無期徒刑、最輕本刑三年以上
    有期徒刑及高等法院管轄第一審案件以外之罪，並經被告於
    準備程序進行中，就前揭被訴事實為有罪之陳述，經法官告
    知簡式審判程序之旨，並聽取公訴人、被告之意見後，合議
    庭認為適宜，依刑事訴訟法第273 條之1 第1 項之規定，裁
    定進行簡式審判程序。
二、認定犯罪事實所根據的證據及理由：
  (一)尿液送檢真實姓名對照表、雲林縣衛生局煙毒尿液檢驗成績
    書、臺灣檢驗科技股份有限公司濫用藥物尿液檢驗報告各2
    件。足以證明被告尿液檢驗結果，呈甲基安非他命及呈嗎啡
    陽性反應。其確有施用第1 級、第2 級毒品。
  (二)扣案之注射針筒共6 支、塑膠鏟管（含套子）1 支、玻璃球
    吸食器1 支。
  (三)被告甲○○之自白。
  (四)綜上所述，足認被告自白與事實相符，應可採信。本件事證
    明確，被告甲○○犯行應堪認定。
三、論罪科刑的理由：
  (一)按海洛因及安非他命分別為毒品危害防制條例第2 條第2 項
    第1 款、第2 款所定之第1 級及第2 級毒品，不得非法持有
    、施用。核被告甲○○所為，係犯毒品危害防制條例第10條
    第1 項施用第1 級毒品罪及同條第2 項施用第2 級毒品罪。
  (二)被告持有海洛因及安非他命行為，為施用之高度行為所吸收
    ，均不另論罪。
  (三)被告多次施用第1 級毒品之行為，時間緊接，犯罪構成要件
    相同，顯係基於概括犯意反覆為之，為連續犯，應依刑法第
    56條之規定論以連續施用第1 級毒品之一罪，並依法加重其
    刑。
  (四)被告所犯上開連續施用第1 級毒品及施用第2 級毒品之2 罪
    間，犯意各別，罪名互異，應予分論併罰。
  (五)被告甲○○前於90年間因贓物案件，經台灣高等法院台南分
    院判處有期徒刑1 年2 月確定，甫於92年4 月14日執行完畢
    ，有臺灣高等法院被告全國前案紀錄表在卷可稽。被告前受
    有期徒刑執行完畢，於五年內再犯本件最重本刑為有期徒刑
    以上之罪，為累犯，均應依刑法第47條規定，加重其刑，連
    續施用第1 級毒品部分並遞加重之。
  (六)爰審酌被告前因施用毒品犯行經法院觀察、勒戒及強制戒治
    執行完畢，復因施用毒品案件經法院判處有期徒刑9 月確定
    ，猶不知警惕，再犯本件施用毒品之罪，顯然無杜絕毒品之
    決心及毅力，然施用毒品係屬自戕行為並未損害他人，其於
    犯罪後坦承犯行，犯罪後態度尚佳等一切情狀，分別量處如
    主文所示之刑，併合併定其應執行刑示懲。
  (七)扣案之注射針筒6 支、塑膠鏟管（含套子）1 支，係供注射
    海洛因之物，玻璃球吸食器1 支，則係供施用安非他命所用
    ，且均為被告所有，業經被告供明在卷，均應依刑法第38條
    第1 項第2 款之規定，併予諭知宣告沒收之。
四、適用之法律：
  (一)刑事訴訟法第273 條之1 第1 項、第299 條第1 項前段。
  (二)毒品危害防制條例第10條第1 項、第2 項，刑法第11條前段
    、第56條、第47條、第51條第5 款、第9 款、第38條第1 項
    第2 款。
本案經檢察官賴政安到庭執行職務。
中　　華　　民　　國　　94　　年　　12　　 月　　6　　日
                  刑事第六庭  法  官  蔡世芳
以上正本證明與原本無異。
如不服本判決，應於判決收受後10日內，向本院提出上訴狀（須
附繕本）。
                              書記官  葉  政
中　　華　　民　　國　　94　　年　　12　　 月　　8　　日
附錄本案論罪科刑條文：
毒品危害防制條例第10條
施用第一級毒品者，處 6 月以上 5 年以下有期徒刑。
施用第二級毒品者，處 3 年以下有期徒刑。
